【裁判字號】    89,易,586
【裁判日期】    890728
【裁判案由】    違反著作權法
【裁判全文】
臺灣臺中地方法院刑事判決                          八十九年度易字第五八六號
    公  訴  人  臺灣臺中地方法院檢察署檢察官
    被      告  甲○○
右列被告因違反著作權法案件，經檢察官提起公訴（八十八年度偵字第二三六七三號
），本院判決如左：
    主  文
甲○○連續擅自以公開演出之方法侵害他人之著作財產權，處有期徒刑參月。如易科
罰金，以參佰元折算壹日。
扣案之伴唱碟影片貳片及點歌單貳張均沒收。
    事  實
一、甲○○前有賭博前科（未構成累犯），猶不知悔改，其係設於台中市○○路一一
    七號Ｂ１樓「愛的連線ＫＴＶ」之負責人，明知該ＫＴＶ內之伴唱碟影片僅供家
    用，非經著作財產權人授權，不得於公開場所使用，竟基於概括犯意，自民國八
    十七年五月以後某日起，未經音樂著作財產權人丙○○○股份有限公司（下稱美
    華公司，於八十六年九月三十日，由音樂著作人上華國際企業股份有限公司授權
    而取得「不甘心不放手」、「無情的情書」二首歌曲之公開上映、公開演出著作
    財產權，期間至八十七年十二月三十一日屆滿；另於八十三年十月一日，由音樂
    著作人豪記影視唱片有限公司授權而取得「你是我兄弟」歌曲之公開上映、公開
    演出著作財產權，期間至八十七年十二月三十一日屆滿）之授權許可，連續在該
    ＫＴＶ內，利用歌曲伴唱機設備，供店內不知情之不持定客人點唱該伴唱碟影片
    中之「不甘心不放手」、「無情的情書」、「你是我兄弟」三首歌曲，以此公開
    演出方法侵害美華公司之音樂著作財產權（其餘歌曲未經各著作財產權人提出告
    訴）。嗣於八十七年十二月二十四日，經警在上址查獲，並扣得甲○○所有之伴
    唱碟影片二片及點歌單二張。
二、案經美華公司訴由台灣台中地方法院檢察署檢察官偵查起訴。
    理  由
一、訊據被告甲○○矢口否認有右揭犯行，辯稱：伊不是上開ＫＴＶ之負責人，實際
    負責人係徐英欽，伊亦不知機房內有上開碟影片云云。經查，歌名「不甘心不放
    手」、「無情的情書」著作權人上華國際企業股份有限公司業已授權美華公司於
    台、澎、金、馬地區獨家專屬發行營業用之視聽出版品，並授權公開上映權及公
    開演出權，期限至八十七年十二月三十一日止，有行政院新聞局錄影節目審查合
    格證明書、著作財產權專屬授權證明書影本乙紙附卷可稽，另歌名「你是我兄弟
    」之著作權人豪記影視唱片有限公司業已授權美華公司於台、澎、金、馬地區獨
    家專屬發行營業用之視聽出版品，並授權公開上映權及公開演出權，期限至八十
    七年十二月三十一日止，亦有授權書乙紙附卷可稽，是以上開音樂著作係美華公
    司享有著作權之音樂著作物，享有該等歌曲音樂著作之公開演出權甚明，而本件
    被告未經告訴人美華公司之同意或授權公開演出，且無任何授權文件，此業據告
    訴代理人丁○○、戊○○、乙○○指訴明確，並為被告所不否認，是被告並無公
    開播放權，不得於任何公開場所及營業場所播放至明。被告雖辯稱：伊非該ＫＴ
    Ｖ之實際負責人云云，惟被告於偵查中業已自承為該ＫＴＶ之負責人（見八十八
    年度他字第二五四二號偵查卷第十七頁背面），而證人即該ＫＴＶ經理林明忠於
    偵查中證稱：ＫＴＶ負責人是甲○○，他也是實際經營者，就我所知，這店登記
    負責人徐英欽只是人頭，我進去以前就有扣案之碟影片，就用來給客人點唱，甲
    ○○分配工作，並支付薪資，平常會到店裡，偶爾也打電話來等語（見同上偵查
    卷第十四頁背面以下），另證人丁○○於本院審理中亦證述：八十七年十二月二
    十一日我到上開ＫＴＶ點歌，我在點歌機上點到「不甘心不放手」、「無情的情
    書」、「你是我兄弟」，而且也有唱，我於八十七年十二月二十四日協同警察去
    查獲，當場查獲碟影片二片及點歌單二張，是放在ＬＤ之機房查獲的等語（見本
    院八十九年三月二十八日訊問筆錄），此外，復有伴唱碟影片二片及點歌單二張
    扣案可資佐證，是被告確係「愛的連線ＫＴＶ」負責人，且該ＫＴＶ有上開扣案
    之碟影片供不特定人點播甚明，被告所辯，顯係卸責之詞，洵無足採。本件事證
    明確，被告犯行堪以認定。
二、按以演技、舞蹈、歌唱、彈奏樂器或其他方法向現場之公眾傳達著作內容者，謂
    之公開演出。查本件被告於上址將音樂內容透過點唱機設備，供不特定之顧客伴
    唱，將上開音樂著作內容傳達於現場之公眾，即係擅自以公開演出之方法侵害他
    人之著作財產權，核其所為，係犯著作權法第九十二條之擅自以公開演出之方法
    侵害他人之著作財產權罪。被告先後多次犯行，時間緊接，所犯構成要件相同，
    顯係基於概括犯意反覆為之，應依連續犯之規定以一罪論，並加重其刑。爰審酌
    被告犯罪之動機、目的、手段，對告訴人致生之損害尚非嚴重，及犯後態度等一
    切情狀，量處如主文所示之刑，並諭知易科罰金之折算標準。扣案之伴唱影碟片
    二片、點歌單二張均為被告所有且供犯本罪所用之物，爰依刑法第三十八條第一
    項第二款之規定併予宣告沒收。
據上論斷，依刑事訴訟法第二百九十九條第一項前段，著作權法第九十二條，刑法第
十一條前段、第五十六條、第四十一條、第三十八條第一項第二款，罰金罰鍰提高標
準條例第二條，判決如主文。
本案經檢察官李斐瑄到庭執行職務
中      華      民      國      八十九      年      七    月    二十八  日
                                    臺灣台中地方法院刑事第四庭
                                        法  官  卓  進  仕
右正本證明與原本無異。
如不服本判決，應於判決送達後十日內向本院提出上訴狀，上訴於臺灣高等法院臺中
分院（須附繕本）。
                                        書記官
中      華      民      國      八十九      年      七    月    三十一  日
附錄本判決論罪科刑之法條
著作權法第九十二條：
擅自以公開口述、公開播送、公開上映、公開演出、公開展示、改作、編輯或出租之
方法侵害他人之著作財產權者，處三年以下有期徒刑，得併科新台幣十五萬元以下罰
金。


司法院資訊處製作；財團法人民間司法改革基金會備份。
